臺灣新北地方法院刑事判決
111年度金簡上字第10號
上  訴  人
即  被  告  雷紫婕


選任辯護人  郭明松律師（財團法人法律扶助基金會）
上列上訴人即被告因違反洗錢防制法等案件，不服本院中華民國
110年12月6日110年度金簡字第141號第一審刑事簡易判決（聲請
簡易判決處刑案號：臺灣新北地方檢察署110年度偵字第23516號
、第31668號），提起上訴，另經檢察官移送併辦（移送併辦案
號：臺灣新北地方檢察署111年度偵字第1669號），本院管轄之
第二審合議庭改適用通常程序審理，並自為第一審判決如下：
    主  文
原判決撤銷。
雷紫婕幫助犯洗錢防制法第十四條第一項之洗錢罪，處有期徒刑
伍月，併科罰金新臺幣貳萬元，罰金如易服勞役，以新臺幣壹仟
元折算壹日。緩刑伍年，並應支付如附表一所示之財產上損害賠
償。
    事  實
一、雷紫婕依一般社會生活之通常經驗，應可預見提供金融帳戶
    予不相識之人，可能作為幫助詐欺之人收取不法所得之用，
    並得以迂迴隱密方式轉移所提款項，製造資金在金融機構移
    動紀錄軌跡之斷點，以掩飾資金來源及去向，竟仍不違背其
    本意，基於幫助洗錢及幫助詐欺取財之不確定故意，於民國
    109年12月23日某時，同意以每日新臺幣（下同）2萬元之代
    價（嗣後未收到上揭報酬），將其所申辦之合作金庫商業銀
    行蘆洲分行帳號000-000000000000號帳戶之網路銀行帳戶暨
    密碼，以通訊軟體Line提供予真實姓名、年籍資料不詳，通
    訊軟體暱稱「安安呀」之人（下稱「安安呀」），而容任其
    所屬詐欺集團使用上開帳戶，供作向不特定民眾詐欺取財犯
    罪使用及掩飾資金來源及去向，以此方式幫助詐欺之人向他
    人詐取財物及洗錢。該詐欺集團取得上開金融帳戶後，即意
    圖為自己或他人不法所有，基於詐欺取財及洗錢之犯意，由
    不詳成員於如附表二所示時間，以如附表二所示方式，對附
    表二所示陳伊曼、陳潤三、陳謝銀燕、曾華銘、羅進居等5
    人行使詐術，致其等陷於錯誤，於附表二所示之時間，依指
    示匯款如附表二所示之金額至雷紫婕上開金融帳戶內，附表
    二編號1至編號4之款項並旋遭轉出一空，以此方式詐欺取財
    ，並將犯罪所得以現金型態轉移，藉此製造金流之斷點，使
    偵查機關難以追查勾稽帳戶金流及贓款來源、去向。附表二
    編號5則經警及時通報止付，而未遭提領。嗣陳伊曼等5人察
    覺受騙，報警處理，始悉上情。
二、案經陳伊曼訴由嘉義市政府警察局第二分局、陳潤三及陳謝
    銀燕訴由新北市政府警察局蘆洲分局報告臺灣新北地方檢察
    署檢察官偵查起訴；上訴後另經新北市政府警察局樹林分局
    報告臺灣新北地方檢察署檢察官偵查後移送併案審理。　　
    理  由
一、證據能力：
(一)按被告以外之人於審判外之陳述，雖不符合刑事訴訟法第15
    9條之1至第159條之4之規定，而經當事人於審判程序同意作
    為證據，法院審酌該言詞陳述或書面陳述作成時之情況，認
    為適當者，亦得為證據，刑事訴訟法第159條之5第1項定有
    明文。本案認定事實所引用卷內上訴人即被告（下稱被告）
    雷紫婕以外之人於審判外之陳述，雖屬傳聞證據，惟檢察官
    、被告及其辯護人於本院準備程序及審理時均表示同意作為
    證據方法而不予爭執，於辯論終結前亦未對該等證據之證據
    能力聲明異議，本院復審酌上開證據資料製作時之情況，尚
    無違法不當及證明力明顯過低之瑕疵，與本案待證事實復具
    有相當關連性，以之作為證據應屬適當，依上開規定，認前
    揭證據資料均得為證據，有證據能力。
(二)至本件其餘非供述證據部分，無傳聞法則之適用，且無事證
    足認係實施刑事訴訟程序之公務員因違背法定程序而取得，
    與本案待證事實復具有自然之關連性，復經本院依法踐行調
    查程序，皆應有證據能力。
二、上開事實，業據被告於警詢、偵查及本院第二審準備程序及
    審理中均坦承不諱（見臺灣新北地方檢察署110年度偵字第2
    3516號卷《下稱偵一卷》第4頁至第5頁背面、第44頁至第45頁
    、同檢察署110年度偵字第31668號《下稱偵二卷》第11頁至第
    18頁、同檢察署111年度偵字第1669號《下稱偵三卷》第4頁至
    第5頁、本院111年度金簡上字第10號卷《下稱金簡上卷》第60
    頁、第158頁至第159頁），核與證人即告訴人陳伊曼、陳潤
    三、陳謝銀燕及證人即被害人曾華銘、羅進居於警詢時指訴
    或證述之遭詐騙情節相符（偵一卷第7頁至第8頁背面、偵二
    卷第23頁至第35頁、偵三卷第6頁及背面），並有被告上開
    帳戶之帳戶基本資料及交易明細、告訴人陳伊曼提供之匯款
    帳戶（帳號詳卷）存摺內頁影本與匯款申請書及網路匯款明
    細擷圖、告訴人陳潤三提供之郵政跨行匯款申請書、告訴人
    陳謝銀燕提供之匯款帳戶（帳號詳卷）存摺封面暨內頁影本
    、被害人曾華銘提供之匯款帳戶（帳號詳卷）存摺封面影本
    及匯款回條、被害人羅進居提供之國內匯款申請書、金融機
    構聯防機制通報單、告訴人暨被害人5人與詐騙之人間之通
    訊軟體對話紀錄、被告提供之網路廣告及與「安安呀」間之
    通訊軟體對話紀錄各1份附卷可稽（偵一卷第18頁至第37頁
    、第48頁至第50頁、偵二卷第61頁至第65頁、第73頁、第77
    至第167頁、偵三卷第14頁、第17頁、第19頁、第21至第41
    頁），足認被告前開任意性自白與事實相符，堪以採信。綜
    上所述，本案事證明確，被告犯行堪以認定，應依法論科。
三、論罪科刑及撤銷原判決之理由：
(一)法律適用之說明：
　　按刑法第30條之幫助犯，係以行為人主觀上有幫助故意，客
    觀上有幫助行為，即對於犯罪與正犯有共同認識，而以幫助
    意思，對於正犯資以助力，但未參與實行犯罪之行為者而言
    。幫助犯之故意，除需有認識其行為足以幫助他人實現故意
    不法構成要件之「幫助故意」外，尚需具備幫助他人實現該
    特定不法構成要件之「幫助既遂故意」，惟行為人只要概略
    認識該特定犯罪之不法內涵即可，無庸過於瞭解正犯行為之
    細節或具體內容。此即學理上所謂幫助犯之「雙重故意」。
    金融帳戶乃個人理財工具，依我國現狀，申設金融帳戶並無
    任何特殊限制，且可於不同之金融機構申請多數帳戶使用，
    是依一般人之社會通念，若見他人不以自己名義申請帳戶，
    反而收購或借用別人之金融帳戶以供使用，並要求提供提款
    卡及告知密碼，則提供金融帳戶者主觀上如認識該帳戶可能
    作為對方收受、提領特定犯罪所得使用，對方提領後會產生
    遮斷金流以逃避國家追訴、處罰之效果，仍基於幫助之犯意
    ，而提供該帳戶之提款卡及密碼，以利洗錢實行，仍可成立
    一般洗錢罪之幫助犯（最高法院刑事大法庭108年度台上大
    字第3101號裁定意旨參照）。
(二)罪名及想像競合：
　　被告將上開帳戶之網路銀行帳號暨密碼交予「安安呀」所屬
    詐欺集團，使該詐欺集團成員得持以對告訴人暨被害人5人
    施以詐術，致渠等陷於錯誤，並依指示匯款至上開帳戶，附
    表二編號1至編號4部分並遭轉出一空，已如上述。被告所為
    固未直接實行詐欺取財、掩飾或隱匿特定犯罪所得之本質、
    來源、去向、所在之構成要件行為，惟其提供本案上開金融
    帳戶之網路銀行帳號暨密碼予該詐欺集團，確對本案詐欺行
    為人遂行詐欺取財、掩飾或隱匿特定犯罪（詐欺取財罪屬洗
    錢防制法第3條第2款之特定犯罪）所得之本質、來源、去向
    、所在資以助力，有利詐欺取財及洗錢之實行。是核被告所
    為，附表二編號1至編號4部分係犯刑法第30條第1項前段、
    第339條第1項之幫助詐欺取財罪及刑法第30條第1項前段、
    洗錢防制法第2條第2款、第14條第1項之幫助洗錢罪；附表
    二編號5部分則係犯刑法第30條第1項前段、第339條第1項之
    幫助詐欺取財罪及刑法第30條第1項前段、洗錢防制法第2條
    第2款、第14條第2項、第1項之幫助洗錢未遂罪。被告以同
    一提供上開帳戶之行為，幫助詐欺行為人詐騙告訴人暨被害
    人5人之財物，並均同時觸犯上揭罪名，為想像競合犯，應
    依刑法第55條前段規定，從一重之幫助洗錢罪處斷。
(三)移送併辦：
　　原聲請簡易判決處刑意旨雖未論及被害人羅進居遭詐騙部分
    之犯罪事實，惟此部分犯罪事實與檢察官原聲請簡易判決處
    刑且經本院論罪科刑部分，有想像競合犯之裁判上一罪關係
    ，嗣於被告上訴後，經檢察官移送本院併辦審理（移送併辦
    案號：111年度偵字第1669號），依審判不可分之原則，本
    院自仍應併予審究。
(四)無事證足認被告對加重詐欺取財或組織犯罪情事有認知：
　　本件被告固交付帳戶與上開詐騙集團，然尚無事證足資認定
    被告知悉收取帳戶之人或實際詐騙之人之真實身分，自難認
    其主觀上對於三人以上共犯詐欺取財罪或違反組織犯罪條例
    之情事有何認知；另告訴人陳伊曼固陳稱撥打電話向伊施用
    詐術之人有冒稱健保局及警察人員之情，惟被告於警詢時陳
    稱：非其所為等語（偵一卷第5頁），此外復無事證足認被
    告就冒用政府機關或公務員部分有何認知，亦難認其有幫助
    冒用政府機關及公務員名義詐欺取財罪之情事，均併此敘明
    。　　
(五)減刑事由：
　　按犯洗錢防制法第14條、第15條之罪，在偵查或審判中自白
    者，減輕其刑，同法第16條第2項定有明文。被告於偵查中
    及本院審理時，均坦承有上開洗錢犯行，應認符合洗錢防制
    法第16條第2項規定，予以減輕其刑；又被告係基於幫助之
    犯意，而並未實際參與詐欺取財及洗錢犯行，所犯情節較正
    犯輕微，為幫助犯，爰審酌其犯罪情節，依刑法第30條第2
    項規定減輕其刑，並與前揭減刑事由依刑法第70條規定遞減
    之。
(六)本件無刑法第59條減刑事由之適用：
　　至辯護意旨固主張被告係因家有幼子、母親有重大身心障礙
    ，經濟困難，始犯本件犯行，請求依刑法第59條規定酌減其
    刑等語，惟按刑法第59條規定之酌量減輕其刑，必須犯罪另
    有特殊之原因與環境，在客觀上足以引起一般同情，認為即
    使予以宣告法定最低度刑，猶嫌過重者，始有其適用。此所
    謂法定最低度刑，固包括法定最低本刑；惟遇有其他法定減
    輕之事由者，則應係指適用其他法定減輕事由減輕其刑後之
    最低度刑而言。倘被告別有法定減輕事由者，應先適用法定
    減輕事由減輕其刑後，猶認其犯罪之情狀顯可憫恕，即使科
    以該減輕後之最低度刑仍嫌過重者，始得適用刑法第59條規
    定酌量減輕其刑（最高法院100年度台上字第744號判決意旨
    參照）。經查，本件所涉遭詐騙之被害人數達5人，遭詐騙
    之金額逾90萬元，是衡諸上開情節，本件實無何情輕法重之
    情形，亦未見有何特殊原因與環境足以引起一般同情，且被
    告已有前揭減刑事由之適用，當無再援引刑法第59條之規定
    減輕其刑之必要。
(七)撤銷原判決之理由：
    原審認被告幫助詐欺取財犯行明確，予以論罪科刑，固非無
    見。惟查：
  1.被告依「安安呀」指示提供上開帳戶供其使用，堪認其已預
    見其金融帳戶可能遭他人作為收受、提領詐欺所得使用，並
    藉此製造金流斷點乙情，卻仍提供其所申辦之本案帳戶之網
    路銀行之帳號、密碼予詐欺集團，以供該人持以掩飾、隱匿
    特定犯罪所得之去向及所在，核其所為，除構成幫助詐欺取
    財罪，亦觸犯幫助洗錢罪、幫助洗錢未遂罪，業經本院說明
    如前，則原判決認被告僅成立幫助詐欺取財罪，而未構成檢
    察官聲請簡易判決處刑所主張之幫助洗錢罪，已有未洽。
  2.又按第一審法院依被告在偵查中之自白或其他現存之證據，
    已足認定其犯罪者，得因檢察官之聲請，不經通常審判程序
    ，逕以簡易判決處刑；檢察官聲請以簡易判決處刑之案件，
    經法院認為有刑事訴訟法第451條之1第4項但書之情形者，
    應適用通常程序審判之；又對於簡易判決之上訴，準用刑事
    訴訟法第三編第一章及第二章除第361條外之規定，刑事訴
    訟法第449條第1項、第452條、第455條之1第3項分別定有明
    文。依此，法院對於案情甚為明確之輕微案件，固得因檢察
    官之聲請，逕以簡易程序判決處刑，惟仍應以被告在偵查中
    之自白或其他現存之證據，已足認定其犯罪者為限，始能防
    冤決疑，以昭公允。且於裁判上一罪之案件，倘其中一部分
    犯罪不能適用簡易程序者，全案應依通常程序辦理之，乃訴
    權不可分、程序不可分之法理所當然。從而，管轄第二審之
    地方法院合議庭受理簡易判決上訴案件，除應依通常程序審
    理外，其認案件有前述不能適用簡易程序之情形者，自應撤
    銷原判決，逕依通常程序為第一審判決，始符法制（最高法
    院108年度台非字第15號判決意旨參照）。原審既認被告於
    本案所為並未構成檢察官聲請簡易判決處刑所指之刑法第30
    條第1項前段、洗錢防制法第14條第1項之幫助洗錢罪，揆諸
    前揭說明，即應適用通常程序審理，並就此部分為「不另為
    無罪之諭知」；然原審卻就全案逕以簡易判決處刑，而僅於
    理由中說明被告本案所涉犯行不另構成洗錢罪並更正論罪法
    條，可認原審就本案適用簡易判決處刑，容有違誤。
  3.此外，檢察官移送併辦部分（即附表二編號5部分），雖未
    據檢察官聲請簡易判決處刑，惟此與業經聲請簡易判決處刑
    之犯罪事實（即附表二編號1至編號4部分）有想像競合犯之
    裁判上一罪關係，自為聲請簡易判決處刑效力所及，業經本
    院說明如前，原審未及併予審酌被告此部分幫助洗錢等犯行
    ，亦有未洽。被告上訴意旨雖未指摘及此，然原判決既有前
    開瑕疵，自應由本院管轄第二審之合議庭予以撤銷改判，並
    逕依通常程序為第一審判決。
(八)量刑之審酌：
　　爰以行為人之責任為基礎，審酌被告提供上開金融帳戶供他
    人詐欺取財，助長詐騙財產犯罪之風氣，且因其提供個人帳
    戶，金流不透明，致使執法人員難以追查該詐騙之人之真實
    身分，增加被害人尋求救濟之困難，並擾亂金融交易往來秩
    序，危害社會正常交易安全，行為應予非難，惟犯後已坦承
    犯行，並念及被告未實際參與詐欺取財之犯行，責難性較小
    ，於審理時與被害人曾華銘調解成立，並已給付首期賠償6,
    000元，有調解筆錄、匯款單可憑（金簡上卷第171頁），與
    其餘告訴人暨被害人4人則未能達成和解等情，並兼衡其犯
    罪之手段、所幫助詐取財物之金額、其角色非居於主導或核
    心地位、此前並無科刑前科之前科素行紀錄，及其為大學畢
    業之智識程度，於審理時自陳現無業，在家照顧母親與小孩
    ，沒有工作很久了，先前曾從事腳底按摩工作，大約工作1
    年半就照顧雙親，沒有再工作等語，暨其家庭經濟狀況為貧
    寒（參見金簡上卷第159頁審理筆錄、第31頁被告戶政資料
    查詢結果及偵一卷第4頁之警詢筆錄所載受詢問人資料欄）
    ，並另陳報被告之母之身心障礙證明1份可參（金簡上卷第7
    1頁）等一切情狀，量處如主文所示之刑，並就併科罰金部
    分諭知易服勞役之折算標準。又洗錢防制法第14條之法定刑
    度為「7年以下有期徒刑，併科新臺幣5百萬元以下罰金」，
    其最重本刑已逾5年，不符刑法第41條第1項之規定，故毋庸
    諭知易科罰金之折算標準，上訴意旨雖稱希予以得易科罰金
    之刑等語，於法猶有未合，自難採認。
四、緩刑：
　　又被告前未曾因故意犯罪受有期徒刑以上刑之宣告，有臺灣
    高等法院被告前案紀錄表在卷可按，念其因一時失慮，致罹
    本罪，事後已坦承犯行，深具悔意，且業與被害人曾華銘調
    解成立，已給付首期賠償6,000元，被害人曾華銘並表示願
    給予被告緩刑之機會；告訴人陳伊曼、陳謝銀燕及被害人羅
    進居均未到庭，告訴人陳潤三雖有參與調解然因要求一次給
    付賠償，致未能調解成立等情，有前述調解筆錄、匯款單及
    報到單、調解事件報告書等可佐（金簡上卷第109頁、第111
    頁），堪認被告確有悔意，且已盡力修復其犯罪所造成之損
    害，信其經此偵審程序及科刑之宣告，自當知所警惕，而無
    再犯之虞，本院認尚無逕對被告施以短期自由刑之必要，故
    對被告宣告如主文所示之刑，以暫不執行為適當，爰依刑法
    第74條第1項第1款之規定，併予宣告緩刑5年，以啟自新。
    另為確保被告緩刑之宣告能收具體之成效，且期使被告確切
    明瞭其等行為對社會所造成之危害，以培養正確法治觀念，
    並審酌被告與被害人曾華銘之調解條件，為期被告能確實履
    行上開賠償承諾，爰併依刑法第74條第2項第3款之規定，命
    被告應向被害人曾華銘支付如附表一所示之損害賠償。倘被
    告違反上開應行負擔之事項且情節重大者，依刑法第75條之
    1第1項第4款之規定，其緩刑之宣告仍得由檢察官向本院聲
    請撤銷，附此敘明。至其餘告訴人暨被害人4人部分雖未於
    本案審理中與被告獲致和解，然仍得依民事訴訟程序對被告
    求償，而無礙其權益，自不待言。
五、本件無應沒收之物：
(一)再被告固有將上開帳戶提供他人遂行詐欺取財之犯行，業經
    本院認定如前，然被告於警詢陳稱：伊沒有收到酬庸等語（
　　偵一卷第4頁背面），而依卷內事證亦無證據足證被告交付
    帳戶供他人使用係受有報酬，或實際已獲取詐欺犯罪之所得
    ，是依罪證有疑利益歸於被告之原則，難認被告有因本案犯
    行而有犯罪所得，故應認本案尚無犯罪所得應予宣告沒收。
    另未扣案之其餘贓款部分，卷內並無其他證據可證明被告有
    實際取得該等贓款，自無從對被告宣告沒收。
(二)次按犯第14條之罪，其所移轉、變更、掩飾、隱匿、收受、
    取得、持有、使用之財物或財產上利益，沒收之，固為洗錢
    防制法第18條第1項前段所明定，惟本案被告所為係洗錢防
    制法第14條第1項洗錢罪之幫助犯，其犯罪態樣與實施犯罪
    之正犯有異，所處罰者乃其提供助力之行為本身，而非正犯
    實施犯罪之行為，因此幫助犯不適用責任共同之原則，對於
    正犯所移轉、變更、掩飾、隱匿、收受、取得、持有、使用
    之財物或財產上利益，自毋庸為沒收之宣告。
六、末按適用簡易判決處刑之案件，所科之刑以宣告緩刑、得易
    科罰金之有期徒刑及拘役或罰金為限，此觀刑事訴訟法第37
    8條、第449條第3項規定甚明。又刑事訴訟法第455條之1第3
    項規定，對於簡易判決之上訴，準用同法第三編第一章及第
    二章之規定。是管轄第二審之地方法院合議庭受理簡易判決
    上訴案件，應依通常程序審理。其認案件有刑事訴訟法第45
    2條所定第一審應適用通常程序審判而不得適用簡易程序審
    判之情形者，應撤銷原簡易判決，逕依通常程序為第一審判
    決（參最高法院92年度台非字第352號刑事判決意旨）。查
    被告既經本院論罪科刑結果，已不符合得為簡易判決處刑之
    情形，除撤銷原判決外，並應逕行改依第一審通常程序判決
    之，如不服本判決，仍得於法定上訴期間內，向管轄之第二
    審法院提起上訴，併此敘明。　
據上論斷，應依刑事訴訟法第452條、第451條之1第4項但書第2
款、第455條之1第1項、第3項、第369條第1項前段、第364條、
第299條第1項前段（依刑事判決精簡原則，僅記載程序法條文）
，判決如主文。
本案經檢察官蕭擁溱聲請以簡易判決處刑及檢察官陳旭華移送併
辦，由檢察官吳宗光於本審到庭執行公訴。
中　　華　　民　　國　　111 　年　　8 　　月　　2 　　日
                  刑事第十三庭  審判長法  官  陳昭筠

                                      法  官  陳幽蘭

                                      法  官  林建良 
上列正本證明與原本無異。
如不服本判決，應於判決送達後20日內敘明上訴理由，向本院提
出上訴狀 (應附繕本) ，上訴於臺灣高等法院。其未敘述上訴理
由者，應於上訴期間屆滿後20日內向本院補提理由書「切勿逕送
上級法院」。
                                      書記官  陳昇宏
中　　華　　民　　國　　111 　年　　8 　　月　　8 　　日

附錄本案論罪科刑法條全文：
中華民國刑法第30條
（幫助犯及其處罰）
幫助他人實行犯罪行為者，為幫助犯。雖他人不知幫助之情者，
亦同。
幫助犯之處罰，得按正犯之刑減輕之。 

中華民國刑法第339條：
意圖為自己或第三人不法之所有，以詐術使人將本人或第三人之
物交付者，處五年以下有期徒刑、拘役或科或併科五十萬元以下
罰金。
以前項方法得財產上不法之利益或使第三人得之者，亦同。
前二項之未遂犯罰之。
　
洗錢防制法第2條：
本法所稱洗錢，指下列行為：
一、意圖掩飾或隱匿特定犯罪所得來源，或使他人逃避刑事追訴
    ，而移轉或變更特定犯罪所得。
二、掩飾或隱匿特定犯罪所得之本質、來源、去向、所在、所有
    權、處分權或其他權益者。
三、收受、持有或使用他人之特定犯罪所得。
　
洗錢防制法第14條：
有第二條各款所列洗錢行為者，處七年以下有期徒刑，併科新臺
幣五百萬元以下罰金。
前項之未遂犯罰之。
前二項情形，不得科以超過其特定犯罪所定最重本刑之刑。  

附表一：
雷紫婕應給付曾華銘新臺幣（下同）玖萬肆仟元。給付方式為：自民國111年8月起於每月27日以前分期給付肆仟元（最末期應給付之金額為雷紫婕未清償之餘額），至全部清償為止，如有一期不履行視為全部到期。上開款項應匯入曾華銘指定之金融機構帳戶（帳號詳卷）。 

附表二：
編號 被詐騙 之人 詐騙時間 詐騙方法 匯款時間 匯款金額(新臺幣) 1 陳伊曼 (提告) 110年1月12日7時36分許 以電話自稱健保局人員及新北市刑事組第一組組長，向陳伊曼佯稱：其健保卡涉及詐領健保費而涉有刑事責任，需匯款作為開庭費及請律師的費用云云，致陳伊曼陷於錯誤，依指示匯款 110年1月14日12時23分許 5萬元     110年1月14日12時27分許 1萬元 2 陳潤三 (提告) 110年1月19日10時許 以通訊軟體Line傳送訊息向陳潤三佯稱為其外甥，欲向其借款投資法拍屋，若成功購買，可獲取2成利潤云云，致陳潤三陷於錯誤，依指示匯款 110年1月19日11時51分許（12時39分許入帳） 18萬元 3 陳謝銀燕 (提告) 110年1月20日10時10分許 以通訊軟體Line致電陳謝銀燕佯稱為其姪子，有急事欲向其借款云云，致陳謝銀燕陷於錯誤，依指示匯款 110年1月20日10時32分許（44分許入帳） 32萬元 4 曾華銘 (未提告) 110年1月20日11時21分許 以通訊軟體Line傳送訊息向曾華銘佯稱為其姪子，有急事欲向其借款云云，致曾華銘陷於錯誤，依指示匯款 110年1月20日13時30分許（33分許入帳） 30萬元 5 羅進居(未提告) 109年8月間某時 以通訊軟體Line傳送訊息向羅進居佯稱：投資李時珍整形診所可獲利云云，致羅進居陷於錯誤，依指示匯款 110年1月20日14時38分許 8萬元 (未遭提領)